臺灣彰化地方法院民事判決　96年度訴字第447號
原　　　告　陽信商業銀行股份有限公司
法定代理人　丙○○
訴訟代理人　乙○○
被　　　告　楊佳穎即綠均洗衣店
　　　　　　丁○○
　　　　　　甲○○
上列當事人間請求清償借款事件，本院於民國96年6 月20日言詞
辯論終結，判決如下：
    主  文
被告應連帶給付原告新臺幣伍拾壹萬零玖佰拾元及自民國九
十五年十月二十四日起至清償日止，按年息十點五% 計算之利息
，暨自民國九十五年十一月二十五日起至清償日止，逾期在六個
月以內者，按上開利率十% ，逾期超過六個月者，按上開利率二
十%計算之違約金。
訴訟費用新台幣伍仟陸佰貳拾元由被告連帶負擔。
    事實及理由
甲、程序方面：
    按當事人得以合意定第一審管轄法院，但以關於由一定法律
    關係而生之訴訟為限。前項合意，應以文書證之，民事訴訟
    法第24條第1 、2 項分別定有明文。本件原告起訴依據之授
    信合約書第19條約定「其因本合約書所發生之一切訴訟行為
    ，不論貴行、立約人之住所或國籍有無變更，同意以台灣彰
    化地方法院為雙方合意之第一審管轄法院」及連帶保證書第
    19條約定「其因本保證書所發生之一切訴訟行為，不論貴行
    、連保人之住所或國籍有無變更，同意以台灣彰化地方法院
    為雙方合意之第一審管轄法院」。故兩造間已約定就消費借
    款及連帶保證債務發生訴訟時，合意由本院為管轄法院，從
    而，被告之住所雖分別在台北縣、台中市及台中縣，但本院
    已因兩造間合意管轄之約定取得本件訴訟之管轄權，故原告
    逕向本院提起本件訴訟，即無不合，先予敘明。
乙、實體方面：
一、原告主張：被告楊佳穎即綠均洗衣店邀同被告丁○○、甲○
    ○為連帶保證人，於民國94年3 月28日向原告分別借款新台
    幣（下同）660,000 元及440,000 元，約定借款期間均自94
    年3 月28日起迄97年3 月28日止，利率則按年息10.5% 固定
    計息，並依年金法計算以每月為一期按期攤還本息，如逾期
    繳付本息或到期未清償本金時，其逾期在6 個月以內者按上
    開利率10% ，逾期超過6 個月者則按上開利率20% 計付違約
    金，如有一期未履行，即喪失期限利益，視為全部到期。詎
    被告楊佳穎即綠均洗衣店於95年8 月28日即未依約履約，依
    約喪失期限利益，尚積欠本金373,991 元及249,336 元，計
    623,327 元，經原告依授信合約書第3 條約定，以被告存於
    原告之存款債權抵銷後，被告尚積欠原告306,554 元及204,
    379 元，計510,933 元，利息則計至95年10月24日止，爰依
    民法消費借貸及連帶保證之法律關係，請求被告連帶給付等
    語。並聲明：如主文所示。
二、被告楊佳穎即綠均洗衣店辯稱：金額低一點伊即願意繳等語
    ；被告丁○○則辯稱：伊不久即將退休，不願負保證責任等
    語；被告甲○○則以：借款被告楊佳穎承諾願承擔等語置辯
    。並均聲明：原告之訴駁回。訴訟費用由原告負擔。
三、得心證之理由：
（一）原告主張之上揭事實，已據其提出授信合約書、連帶保證
      書、動撥申請書、台中市政府函、營利事業登記抄本、放
      款明細、戶籍謄本等在卷為憑，核屬相符，且為被告所不
      爭執，是原告之主張自堪信為真實。至被告雖以前開情詞
      置辯，惟被告楊佳穎即綠均洗衣店為本件借款人，被告丁
      ○○、甲○○則為被告楊佳穎即綠均洗衣店之連帶保證人
      ，為渠等所不爭執，則渠等依消費借貸及連帶保證之法律
      關係，自應負連帶清償之責，是渠等上開辯解，均無從卸
      免渠等應負之連帶清償之責，自屬無疑。
（二）按稱消費借貸者，謂當事人一方移轉金錢或其他代替物之
      所有權於他方，而約定他方以種類、品質、數量相同之物
      返還之契約。借用人應於約定期限內，返還與借用物種類
      、品質、數量相同之物。又稱保證者，謂當事人約定一方
      於他方債務人不履行債務時，由其代負履行責任之契約。
      保證債務，除契約另有訂定外，包含主債務之利息、違約
      金、損害賠償及其他從屬於主債務之負擔，民法第474 條
      第1 條、第478 條前段、第739 條、第740 條分別定有明
      文。又數人負同一債務，明示對於債權人各負全部給付之
      責任者，為連帶債務。連帶債務之債權人，得對於債務人
      中之一人或數人或其全體，同時或先後請求全部或一部之
      給付，民法第272 條第1 項、第273 條第1 項亦定有明文
      。本件被告楊佳穎即綠均洗衣店向原告分別借用660,000
      元及440,000 元，尚有306,554 元及204,379 元，計510,
      933 元未清償，被告丁○○、甲○○為被告楊佳穎即綠均
      洗衣店連帶保證人，自應就被告楊佳穎即綠均洗衣店積欠
      之借款負連帶給付之責。從而，原告依消費借貸及連帶保
      證之法律關係，請求被告應連帶給付如主文所示之本金、
      利息、違約金，為有理由，應予准許。
據上論結，本件原告之訴為有理由，依民事訴訟法第85條第2項
，判決如主文。
中　　華　　民　　國　　96　　年　　6 　　月　　29　　日
                  民事第一庭    法　官　游秀雯
以上正本係照原本作成。
如對判決上訴，應於判決送達後20日內向本院提出上訴狀。
中　　華　　民　　國　　96　　年　　6 　　月　　29　　日
                      　　　    書記官　張西武
